臺灣桃園地方法院民事判決　九十一年訴字第二五八號
　　原　　　告　內政部營建署
　　法定代理人　甲○○
　　訴訟代理人　鄭明坤
　　　　　　　　丁○○
　　　　　　　　丙○○
　　被　　　告　乙○○
右當事人間清償債務事件，本院判決如左：
    主　　　文
被告應給付原告新台幣貳佰貳拾萬元，及自民國九十年六月八日起至清償日止，按年
息百分之五計算之利息，並自民國九十年七月九日起至清償日止，按日加收上開利率
百分之五十計算之違約金。
訴訟費用由被告負擔。
    事    實
甲、原告方面：
一、聲明：如主文所示。
二、陳述：
  (一)被告購買政府獎勵投資興建之極品國宅，於民國（下同）八十八年四月八日向臺
    灣省政府借款新台幣（下同）二百二十萬元，期限至一一八年四月八日止，共計
    三百六十期，每期一個月，第一年至第五年按月付息不還本，自第六年起按月平
    均攤還本息，按年息百分之五點○七五計算利息，嗣後自簽訂貸款契約之日起，
    每屆滿一年按政府核定國民住宅貸款優惠利率調整，逾期償付本息時，按日加收
    原貸款利率百分之五時計算之違約金，逾期三個月，經催告仍不繳付者，及喪失
    分期攤還之權利，應償還全部借款，並經出立國民住宅貸款契約書、借據交原告
    收執為憑。
  (二)因臺灣省政府功能業務與組織調整，國民貸款債權已由國家概括承受，管理機關
    由臺灣省政府改為內政部營建屬。
  (三)查被告於借款後竟未依約履行清償，爰依消費借貸之法律關係起訴請求。
三、證據：提出國民住宅借據、國民住宅貸款契約、放款繳納單、戶籍謄本各一件為
    證。
乙、被告方面：
一、聲明：原告之訴駁回。
二、陳述：對原告主張之事實俱無爭執，惟目前無力清償。
    理　　　由
一、本件原告於支付命令聲請狀請求被告應給付原告二百二十萬元，及自九十年五月
    八日起至清償日止，按年息百分之五計算之利息，並自九十年六月九日起至清償
    日止，按日加收原貸款利率百分之五十計算之違約金，繼於本院審理中減縮利息
    之起算日為九十年六月八日，違約金之起算日為九十年七月九日，此係減縮應受
    判決事項之聲明，核與民事訴訟法第二百五十五條第一項第三款規定相符，應予
    准許；又系爭消費借貸契約之借款人為台灣省政府，惟因台灣省政府功能業務與
    組織調整暫行條例第八條之規定：台灣省省有資產及負債，由國家概括承受，而
    關於台灣省住都處主管國宅基金業務，以內政部營建署為管理機關，此有內政部
    八十八年九月六日八八府財務字第七一六五六號函影本在卷可稽，本件訴訟標的
    既屬原告業務範圍內之事項涉訟，原告對於本件訴訟，自有當事人能力且當事人
    適格，合先敘明。
二、本件原告主張之事實，已據其提出與所述相符之國民住宅借據、國民住宅貸款契
    約、放款繳納單各一件為證，並為被告所不爭，自堪信原告之主張為真實。
三、從而原告依消費借貸契約，請求被告給付原告二百二十萬元，及自九十年六月八
    日起至清償日止，按年息百分之五計算之利息，並自民國九十年七月九日起至清
    償日止，按日加收上開利率百分之五十計算之違約金。
四、據上論結，原告之訴為有理由，依民事訴訟法第三百八十五條第一項前段、第七
    十八條，判決如主文。
中　　　華　　　民　　　國　　九十一　　年　　　三　　　月　　二十九　　日
                                    臺灣桃園地方法院民事第二庭
~B法　　　官　劉佩宜
右為正本係照原本作成
如對本判決不服須於判決送達後二十日內向本院提出上訴狀
中　　　華　　　民　　　國　　九十一　　年　　　三　　　月　　 二十九　 日
~B法院書記官　徐永本
